臺灣高等法院刑事判決
111年度上訴字第1649號
上  訴  人  
即  被  告  鍾毅錦



選任辯護人  江信賢律師
            余德正律師
            翁栢垚律師
上列上訴人即被告因詐欺等案件，不服臺灣桃園地方法院109年
度訴字第1099號，中華民國110年11月30日第一審判決（起訴案
號：臺灣桃園地方檢察署109年度偵緝字第1261、1262、1263、1
264號），提起上訴，本院判決如下：
    主  文
原判決關於有罪部分（含沒收）暨定應執行刑部分均撤銷。
鍾毅錦犯如附表一所示之罪，各處如附表一所示之刑。應執行有
期徒刑伍年拾月。未扣案犯罪所得新臺幣參萬陸仟元沒收，於全
部或一部不能沒收或不宜執行沒收時，追徵其價額。
    事  實
一、鍾毅錦（綽號「華哥」）於民國108年3月前某日，參與由官
    書豪（綽號「阿浩」）為首，在泰國春武里府成立之詐欺機
    房，該機房係以實施詐術為手段、具有持續性及牟利性之有
    結構性犯罪組織（下稱本件詐欺集團）。鍾毅錦與該集團之
    官書豪、蘇冠中、唐嘉斌、袁倫榆（官書豪等4人尚未到案
    ）、真實姓名年籍不詳綽號「安哥」、「九」共同基於參與
    犯罪組織、三人以上共同詐欺取財之犯意聯絡，由官書豪負
    責主持機房及管理，蘇冠中負責機房設備維護，鍾毅錦負責
    替機房成員辦理簽證、翻譯、安排司機接送與煮飯保母等事
    宜，鍾毅錦並與「安哥」、「阿浩」分別介紹同具三人以上
    共同詐欺取財犯意聯絡之賴自偉、唐光明、吳明謀、曾昭硯
    、伍念慈、周進財、蔡佩昀（賴自偉等7人涉嫌詐欺部分業
    經判刑確定）（上開共犯均為成年人）陸續於108年3月至8
    月間加入本案詐欺機房而參與犯罪組織，由周進財擔任一線
    話務機手，賴自偉、唐光明、吳明謀、曾昭硯、伍念慈、蔡
    佩昀擔任二線話務機手。
二、周進財及該集團其餘不詳之一線話務機手，分別於附表二之
    時間，向附表二所示13名被害人自稱為健保局人員，謊稱渠
    等健保卡遭盜用、涉嫌詐領醫療金，將協助報案等語，嗣被
    害人等即告知個人基本資料及帳戶資料，周進財等一線話務
    機手再將電話及被害人等提供之資訊轉至假冒「林嘉慶」、
    「林文娟」警官或「陳國良」隊長之二線話務機手（即賴自
    偉、唐光明、吳明謀、曾昭硯、伍念慈、蔡佩昀、袁倫榆等
    人），由該等二線話務機手繼續對被害人等施用詐術，佯稱
    其等係警員，可為被害人等在電話中製作筆錄，以博取被害
    人等之信任【周進財參與附表二編號11-13；賴自偉參與附
    表二編號3⑶⑷、4-6、7⑶⑷、8-13；唐光明參與附表二編號4-6
    、7⑶⑷、8-13；吳明謀參與附表二編號1、2、3⑴⑵、7⑴⑵、11
    ；曾昭硯參與附表二編號6、8、9⑷-⑺、11-13；伍念慈參與
    附表二編號11-13；蔡佩昀參與附表二編號4-6、7⑶⑷、8-13
    】，復將電話轉至假冒臺灣臺北地方檢察署王正皓檢察官之
    三線話務機手（即官書豪、唐嘉斌、綽號「九」之人），由
    三線話務機手對被害人等謊稱須監管渠等帳戶，並指示附表
    二編號2-4、6-10、12、13之被害人收取該集團所偽造、由
    「臺灣臺（台）北地方法院檢察署」出具之假公文（如附表
    五），致該等被害人陷於錯誤分別交付附表二所示款項或財
    物（交付財物或款項、匯款時間與地點、金額均詳如附表二
    ）【無證據證明鍾毅錦知情或參與詐欺集團成員冒用公務員
    名義及行使偽造公文書之犯行】。嗣經內政部警政署刑事警
    察局循線於108年8月14日15時許，在本案泰國詐欺機房查獲
    ，並扣得如附表四所示之物，而悉上情。
    理  由
甲、程序部分
壹、審理範圍
    按刑事訴訟法第348條第2項規定「對於判決之一部上訴者，
    其有關係之部分，視為亦已上訴。但有關係之部分為無罪、
    免訴或不受理者，不在此限」、第3項規定「上訴得明示僅
    就判決之刑、沒收或保安處分一部為之」。本件被告不服原
    審判決提起上訴，因其未表明僅就其中一部分上訴，應視為
    全部上訴，惟被告就原判決無罪部分【即本判決附表三（原
    審判決附表一編號13）】、不另為無罪諭知部分【即本判決
    附表二編號1、5、11、13涉嫌行使偽造公文書】並無上訴利
    益，是其上訴意旨應僅針對原審判決有罪部分【即本判決附
    表二（原審判決附表一編號1至12、14）】，而檢察官並未
    提起上訴，是關於原判決無罪及不另為無罪諭知部分，不在
    本院審理範圍內，合先敘明。
貳、證據能力
一、組織犯罪防制條例第12條第1項中段規定「訊問證人之筆錄
    ，以在檢察官或法官面前作成，並經踐行刑事訴訟法所定訊
    問證人之程序者為限，始得採為證據」，此為刑事訴訟證據
    能力之特別規定，且較刑事訴訟法證據章有關傳聞法則之規
    定更為嚴謹，自應優先適用。準此，證人於警詢中之證述，
    於違反組織犯罪防制條例案件，即絕對不具證據能力，而無
    刑事訴訟法第159條之5規定之適用，不得採為判決基礎。則
    本案證人於警詢中之證述，於被告違反組織犯罪防制條例部
    分，均不具證據能力。
二、證人賴自偉、周進財警詢陳述之證據能力
　　按被告以外之人於審判外之言詞或書面陳述，除法律有規定
    者外，不得作為證據，刑事訴訟法第159條第1項定有明文。
    證人賴自偉、周進財警詢中之陳述，對被告而言屬審判外之
    陳述，且無同法第159條之1至159條之5之例外情形，應無證
    據能力。　
三、證人吳明謀、曾昭硯警詢陳述之證據能力
（一）按被告以外之人於檢察事務官、司法警察官或司法警察調
      查中所為陳述，與審判中不符時，其先前之陳述具有較可
      信之特別情況，且為證明犯罪事實存否所必要者，得為證
      據，刑事訴訟第159條之2定有明文。所謂「與審判中不符
      」者，係指該陳述之主要待證事實部分，自身前後之供述
      有所不符，導致應為相異之認定，此並包括先前之陳述詳
      盡，於後簡略，甚至改稱忘記、不知道或有正當理由而拒
      絕陳述（如經許可之拒絕證言）等實質內容已有不符者在
      內；所謂「可信性」要件，則指其陳述與審判中之陳述為
      比較，就陳述時之外部狀況予以觀察，先前之陳述係在有
      其可信為真實之特別情況下所為者而言。例如先前之陳述
      係出於自然之發言，審判階段則受到外力干擾，或供述者
      因自身情事之變化等情形屬之，與一般供述證據應具備之
      任意性要件有別。至所謂「必要性」要件，乃指就具體個
      案案情及相關證據予以判斷，其主要待證事實之存在或不
      存在，已無從再從同一供述者取得與先前相同之陳述內容
      ，縱以其他證據替代，亦無由達到同一目的之情形（最高
      法院96年度台上字第4365號判決要旨參照）。
（二）辯護人雖爭執證人吳明謀警詢陳述之證據能力（本院卷一
      第290頁），惟證人吳明謀於警詢中證稱「華哥介紹我去
      泰國從事電信詐騙，他負責翻譯、找泰國煮飯人員」（偵
      30026卷一第49-51頁），於原審審理中改稱「不是華哥介
      紹我去泰國，是茶藝館的老闆介紹我去」、「警詢時我只
      能這樣講，因為我也不知道講什麼，當時情況想要趕快認
      罪」（原審訴字卷一第239-240頁），足見其警詢中所述
      ，與原審審理中所證矛盾不一。又其於原審審理中證稱「
      我警詢講的內容實在」、「當時講什麼，其實現在不太記
      得」（原審訴卷一第240-241頁），可見其於原審審理中
      表示記憶有模糊淡忘之情，衡以其在原審到庭時並未反應
      在警詢期間有何非出於己意而為陳述情形，復以其於警詢
      中係單獨接受警方詢問，衡情較能不受被告之影響，而能
      憑藉自己自由意志陳述，且其製作警詢筆錄之時間距案發
      時間較為接近，記憶較為清晰，具可信之特別情況，復為
      證明被告犯罪事實存否所必要，依前揭規定，應有證據能
      力。
（三）辯護人雖爭執證人曾昭硯警詢陳述之證據能力（本院卷一
      第292頁），而證人曾昭硯於警詢中稱「華哥負責翻譯泰
      文、我們機房人員的生活起居及找泰國煮飯人員」（偵24
      574卷一第145頁），惟於原審審理中改稱「我後來才知道
      被告是翻譯，被告不知道機房內的運作，因為我跟被告互
      動時他沒有提過」（原審訴卷二第84-85頁），由此可見
      見其警詢陳述與原審審理中之證詞互相矛盾。佐以證人曾
      昭硯於警詢中所證，相較於其在原審審理中與被告同庭時
      所為之證述，前者較無需顧慮被告之眼光壓力、距離案發
      時間較為接近，是其警詢所證上情，顯然較能基於自由意
      志且印象較為深刻，因認具可信之特別情況，且亦為證明
      被告犯罪事實存否所必要，依前揭規定，應有證據能力。
四、證人唐光明警詢中陳述之證據能力
（一）按被告以外之人於審判中滯留國外或所在不明而無法傳喚
      或傳喚不到者，其於檢察事務官、司法警察官或司法警察
      調查中所為之陳述，經證明具有可信之特別情況，且為證
      明犯罪事實之存否所必要者，得為證據。
（二）辯護人雖爭執證人唐光明警詢陳述之證據能力（本院卷一
      第291頁），而證人唐光明於警詢中所為之陳述，固係被
      告以外之人於審判外之陳述，為傳聞證據，惟其經本院依
      法傳喚、拘提均未到庭，有送達證書、本院報到單、拘票
      及報告書可佐（本院卷二第35、61、123、137-143頁）。
      本院審酌證人唐光明於警詢筆錄製作完畢後，經其親閱確
      認無訛始簽名，可見該警詢筆錄係出於其真意所為之陳述
      ，製作過程並無違法、不當或證明力明顯過低之瑕疵，佐
      以證人唐光明於接受警方詢問時，具利害關係之被告並未
      在場，其無庸顧忌被告，亦無時間、機會編造或勾串事實
      ，又其於警詢中之陳述最接近案發時間，記憶當最為清楚
      ，具有可信之特別情況，且涉關被告犯罪事實存否相關待
      證事項，與證明本案犯罪事實存否有必要性，依前開規定
      ，其警詢陳述應具證據能力。
五、除上述一至四部分外，本件當事人、辯護人就本判決所引被
    告以外之人於審判外陳述之證據能力均不爭執，亦未於言詞
    辯論終結前聲明異議，本院審酌該等證據作成時並無不當取
    得情形，認以之作為本案證據亦屬適當，依刑事訴訟法第15
    9條之5規定，均有證據能力。
六、本判決所引用之其他非供述證據，查無違反法定程序取得之
    情形，依同法第158條之4反面解釋，均具證據能力。 
乙、得心證之理由
　　訊據被告固坦承替賴自偉等人辦理簽證、翻譯、找司機接送
    與安排煮飯保母等事實，且對於附表二所示被害人遭賴自偉
    所屬之詐騙集團詐欺並因此交付附表所載之款項（或財物）
    等情均不爭執，惟否認參與犯罪組織及三人以上共同詐欺取
    財犯行，辯稱：我並未參與詐欺機房的詐騙行為，也沒有介
    紹賴自偉等人加入詐欺機房，我替賴自偉等人安排簽證、找
    保母，是因為我在泰國開旅行社，賴自偉等人被查獲之後就
    串通冤枉我等語。辯護人則替被告辯護以：被告不曾進入詐
    欺機房，且相關證人均指證在機房外面和被告碰面接觸，可
    見被告不知悉賴自偉等人在從事詐騙，且被告亦非集團成員
    。經查：
壹、如附表二所示13名被害人，因本件泰國詐欺機房成員施用詐
    術因此受騙匯款（或交付財物）之事實，業據證人賴自偉、
    唐光明、吳明謀、曾昭硯、伍念慈、周進財、蔡佩昀於原審
    另案審理（原審108年度原訴字第92號，下稱另案）中坦承
    在卷（原審另案卷七第291-292頁），並有該附表證據方法
    欄所示證據、傳真帳號ID：○○00000 （莊瑞庭）、ID：○○○○
    000 （蔡棉田）、ID：0000000000（林遠德）之IP位址明細
    、whois 網站IP位址查詢紀錄附卷可稽（他1874卷一第43-4
    7、87-93頁），且有扣案如附表四所示之物可資佐證，此部
    分事實，首堪認定。
貳、本件應審究者為：被告有無參與賴自偉等人在泰國詐欺機房
    之犯罪組織？其與賴自偉等人就詐欺取財犯行有無犯意聯絡
    或行為分擔？
一、下列證人分別指證經由綽號華哥之被告介紹，先後加入本件
    詐欺機房，且其等在泰國係透過被告安排住宿、簽證、翻譯
    與伙食事宜：
（一）證人賴自偉部分
 　1、於偵訊中證稱：「安哥」招募我從事詐騙，由「阿浩」主
      持跟管理詐欺機房；我跟「阿浩」中間還有透過「華哥」
      ，他是翻譯；都是「華哥」跟我聯繫比較多，如果「阿浩
      」外出，機房內人員不足，會叫我進機房做二線加強，等
      「阿浩」回來；因為我有女友不能住公司，所以跟「阿浩
      」說要自由出入（偵24574卷二第148-149 頁）。我不會
      講泰語，所以到機房是透過「華哥」叫計程車前往（偵24
      574卷二第387-388頁）。
 　2、於原審羈押訊問時稱：綽號「佳佳」（蔡佩昀）的女子介
      紹「安哥」給我認識，「安哥」就介紹在做旅行社的「華
      哥」給我認識，我因為辦簽證有欠「華哥」錢，「華哥」
      跟「阿浩」就問我要不要工作，順便還掉欠「華哥」的錢
      ，一開始「華哥」是跟我說要做博弈，我在108年4月底就
      進本案機房，我知道裡面在做詐欺，因為我老婆在泰國，
      所以我有外出辦一些事情，我在機房裡面做二線工作，一
      開始都在抄稿，後來才做二線等語（原審聲羈578卷第68
      頁）。
 　3、於原審審理中證稱：「華哥」就是在庭被告鍾毅錦；「華
      哥」跟我說他有一個朋友是在做博奕，如果我真的需要用
      到錢，看我要不要去做看看，「華哥」介紹我「安哥」聯
      繫，「安哥」推薦一個「阿浩」給我，就是「阿浩」跟我
      說什麼時間點坐車、到哪裡，他會跟司機講，然後我就到
      機房裡面。到機房裡有跟「華哥」聯繫，跟「華哥」聯繫
      外出、簽證、租房、機房內的煮菜阿姨翻譯；我有把「阿
      浩」訊息轉傳給「華哥」，我不知道為何訊息要提到房費
      2 萬元、「華5」、「12萬元華支出」、「路由器」，我
      在機房內有看到路由器；有時候「阿浩」請我轉訊息給被
      告，我就會轉傳給被告；被告知道機房位置，但我沒有在
      機房見過他（原審訴卷二第67-71頁）。
（二）證人吳明謀部分
　 1、於108年8月16日警詢時證稱：一開始是綽號「華哥」男子
      說介紹線上博弈工作給我；延長簽證是「華哥」安排（他
      1874卷一第127-128、132頁）。於同年9月2日警詢時證稱
      ：第一次是3月下旬，這次「華哥」介紹我去泰國，到泰
      國後「華哥」跟我說是要做電信詐騙的工作，進公司後「
      阿浩」才完整告訴我電信詐騙的實際工作，並教我們話術
      ；我於5月26日返臺，第2次是「華哥」跟我說要我來泰國
      作線上博弈，我於8月3日入境泰國；「華哥」介紹我前往
      泰國從事電信詐騙，「華哥」負責翻譯、找泰國煮飯人員
      等語（偵30026卷一第49-51頁）。
　 2、於偵查中結證稱：我兩次去泰國都是「華哥」介紹我；我
      是去廈門一家茶藝館認識「華哥」，「華哥」說他是從事
      旅行社，專門帶團去泰國，後來他問我是否想賺錢，就介
      紹我過去，他有暗示我是做類似詐欺的事情，進入機房是
      「阿浩」讓我暸解整個情況；「華哥」有跟我說有騙的行
      為，但沒有說具體內容，類似是叫人來投資，等我進去之
      後「阿浩」才告訴我完整版本（偵24574卷二第174-176頁
      ）。
　 3、於原審羈押訊問時稱：我承認有從事詐騙工作，我在108
      年農曆年前於廈門認識「華哥」，過完年後「華哥」問我
      要不要賺錢，工作內容是去泰國做詐騙投資，所以我就在
      3月中旬去泰國，這次詐欺機房地點跟後來跟8月被查獲地
      點是同個地方，「阿浩」有跟我說工作內容就是假冒檢察
      官詐騙被害人，我負責二線，就是跟被害人通話，是一線
      成員先讓被害人上鉤，再把被害人轉給我，我騙取被害人
      資料並取得信任後，再轉給機房裡面綽號「阿九」及「阿
      金」（原審聲羈578卷第130頁）。　
（三）證人周進財部分
　 1、於偵訊中證稱：我是透過吳明謀的朋友認識「華哥」，「
      華哥」打電話給吳明謀，找我們一起去，「華哥」跟吳明
      謀說現在流行網路博奕可以賺錢，我們就想說要去試試看
      ，但到了之後發現其實是詐騙；我沒有在工作的地方見過
      「華哥」，「華哥」是負責找我們過來的，聽說房子是「
      華哥」租的，廚師也是他找的；「阿浩」說酬勞分配二線
      是業績的4％，一線只有2％，薪資統計是「阿浩」負責；機
      房一共有2層樓，一線集中在一個房間，吃飯在一樓後門
      旁的餐廳，睡覺則分配在每個房間內；吃的是由泰國人負
      責煮，我們不用花錢，一切開銷由「阿浩」處理，我們就
      住在機房裡（偵30026卷一第282-289頁）。
　 2、於本院審理中證稱：是吳明謀帶我進去詐欺機房，我透過
      吳明謀介紹才認識被告，在泰國才見過被告與他吃1次飯
      ，我是聽吳明謀說「華哥」負責公司運作，房子是他租的
      （本院卷二第66-67、71頁）
（四）證人蔡佩昀部分
 　1、於偵查中證稱：是「安哥」招募我去泰國機房從事詐騙，
      抵達泰國後有司機來接我；機房內是「阿浩」教我如何詐
      騙，酬勞是「安哥」跟我洽談；機房內不可以自由進出，
      除非是「阿浩」帶我們出去；「阿浩」負責管理機房進出
      ，他告訴我們不可以出去買東西，要叫保母買；如果我們
      覺得菜煮不好，會跟「阿浩」反應，「阿浩」會跟「華哥
      」講，「華哥」會跟保母講（偵24574卷二第198-200頁）
      。
 　2、於原審審理中證稱：因為我在泰國護照到期，要辦簽證，
      所以才碰到「華哥」；我都是在外面看過「華哥」，沒有
      在機房看過，因為我在二樓，很少下來，但是我沒有看過
      等語（原審訴卷一第250、260頁）
（五）證人唐光明部分
　　　於108年8月16日警詢時證稱：是「阿浩」介紹我加入的，
      去泰國的機票是浩哥購買，我直接去機場領，編號4「華
      哥」即被告，我在機房看到過他一次等語（他1874卷一第
      223、227頁）。於同年9月2日於警詢時證稱：到泰國是「
      華哥」叫司機去機場出境拿大字報接我，然後搭載我過去
      機房，去機房是「阿浩」跟我說做詐欺，並叫我背稿、念
      稿；我感覺「華哥」是負責人，所有事務都是他在處理，
      也是他在管理機房內所有人，也是負責翻譯及找泰國人煮
      飯，也是金主、老闆；「華哥」不會進去機房，但是會帶
      我們去泰國酒店喝酒等語（偵24574卷一第63、66頁）。
（六）證人曾昭硯部分
   1、於108年8月16日警詢中稱：「安哥」問我要不要出國做賭
      博CALL客的工作賺錢，所以我就答應出國，後來有人透過
      FACETIME要我交護照，由他辦理機票簽證，辦好之後我就
      搭機去泰國，抵達後由當地人先載我去飯店住幾天，後來
      有司機載我到機房，我從二線開始做，工作時間是星期一
      至五，周末是休息日，但不能離開機房，工作地點主要是
      二樓，一樓是廚房與睡覺的地方（108他1874卷一第170頁
      ）。於108年9月2日於警詢時證稱：編號4是「華哥」負責
      翻譯泰文、我們機房人員的生活起居及找泰國煮飯人員等
      語（見偵30026 卷一第80頁）。於翌日警詢時證稱：我抵
      達泰國後，看起來都是「華哥」跟「阿浩」統籌規劃，「
      阿浩」主要是負責機房內的大小事務等語（偵30026卷一
      第99頁）。
   2、於原審審理中證稱：我們在機房內每天都不能出門，吃飯
      、伙食、生活起居都在裡面，阿浩會請「華哥」翻譯跟煮
      飯的人講，「華哥」有跟我們機房的人一起出去玩，出去
      玩的時候「華哥」幫我們翻譯；我當時看起來覺得是被告
      跟「阿浩」有在統籌規劃詐欺機房，因為都是「阿浩」跟
      被告在對機（原審訴卷二第80、84頁）。
（七）經核上開證人之證詞，可見本件詐欺機房之話務機手賴自
      偉、吳明謀、周進財、蔡佩昀、唐光明、曾昭硯，分別經
      由被告、官書豪（「阿浩」）、「安哥」之介紹而加入，
      該詐欺機房之運作係由官書豪主持、管理機房，話務機手
      在機房內撥打電話對被害人行騙，參與者（除地位較高之
      賴自偉外）均集中住宿在該處，平時無法自由進出機房，
      所有日常生活、飲食起居均在機房內進行，且參與者之簽
      證、伙食和生活所需，均係透過被告安排處理（充當翻譯
      或居中找泰國當地負責煮飯打掃之保母）。徵諸被告供稱
      其負責替賴自偉等人辦理簽證、翻譯、找司機接送以及安
      排煮飯清潔之保母等事宜（偵緝1261卷第39、72-73頁，
      原審審訴卷第152頁，本院卷一第254頁），核與證人賴自
      偉、吳明謀、周進財、蔡佩昀、唐光明、曾昭硯所證上情
      相符，堪認證人等前開指證並非虛構，且未設詞誣陷被告
      。
二、依被告（暱稱：Sam.chung）與賴自偉之微信對話，可見「
    房費」、「現金」、「路由器」、「水」等與詐欺機房費用
    有關之記載，益徵被告知悉賴自偉等人從事詐騙：
（一）卷附被告與賴自偉之微信對話截圖顯示，被告曾傳送「30
      0000-150000現金 35000路由器 9000電話卡 20000簽證寮
      國×2=122200餘額 20000房費6/00 00000現金黑 6000接人
      ×2 1000房費 結於00000 0000簽證 6000司機 2000大巴 1
      5000路由 結餘3700」等訊息給賴自偉（偵緝1261卷第55
      頁）。徵諸證人賴自偉證稱「我有把阿浩訊息轉傳給華哥
      」、「開銷部分有時候我轉給被告，他就轉還給我，然後
      轉給安哥」（原審訴卷二第68、72頁），以及被告所供「
      這是我跟賴自偉講房費、簽證、司機、大巴等費用是我支
      出的有多少，然後他再加上他們的東西回貼給我」（偵緝
      1261卷第39頁），可見被告與賴自偉間確有互相傳送和本
      案詐欺機房開銷具直接關聯之成員簽證費、住宿房費、路
      由器費用、司機與接駁費用等事宜。
（二）另依被告與賴自偉之對話訊息，被告曾分別傳送「10水 9
      +8房 5華 3保母 3'5車 共000000 000000-200000現金8/0
      0 000000現金8/00 000000華支出 餘額30000」、「10南 
      9+8房 5華 3'5車 3保母 共38'5」之訊息給賴自偉（偵緝
      1261卷第57-59頁）。就上述內容，被告供稱「『120000 
      華支出』應該是我曾經墊過什麼錢，他們要還我」、「我
      從108年3、4月的時候介紹保母給他們」（偵緝1261卷第3
      7-39頁），由此可見被告與賴自偉等人間就相關支出開銷
      、代墊或結餘款項均會逐一核對金額。
（三）觀諸上開訊息關於費用項目之記載，被告係以「現金」、
      「路由器」、「電話卡」、「簽證」、「房費」、「接人
      」、「司機」、「水」、「保母」、「車」、「華」等細
      項陸續與賴自偉確認金額，佐以「路由器」為連接網路之
      裝置，係電信詐欺機房之基本設備，而「水」則為詐欺水
      房（資金流）之簡稱，該等用詞明顯和詐欺機房之運作直
      接相關，被告參與上開對話討論，顯無可能對此一無所知
      。此外，依證人賴自偉之證詞，被告清楚知悉本案泰國詐
      欺機房位置，且會聯繫計程車司機至機房接送賴自偉外出
      ，證人吳明謀更證述被告暗示其前往泰國從事詐騙行為，
      參以加入本案詐欺機房之話務手於抵達泰國後，大多經由
      被告安排接送、住宿、簽證、翻譯及伙食等事宜，而該機
      房為防止遭警方查獲，成員均集中住在該處無法自由進出
      ，被告更安排煮飯打掃之保母負責其等日常飲食，其所為
      顯係維持機房正常運作不可或缺之重要環節，凡此均足徵
      被告知悉賴自偉等人在本案機房從事詐騙行為甚明。
（四）證人賴自偉雖於原審審理中證稱：「阿浩」說「華哥」不
      知道我們在做什麼，對外包括「華哥」也不要讓他知道我
      們是在做什麼（原審訴卷二第68頁）。然而，徵諸賴自偉
      與被告前開微信對話訊息，內容提及「路由器」、「現金
      」、「電話卡」、「水」、「房費」等和機房運作相關之
      金錢費用，佐以賴自偉證稱經由「安哥」招募從事詐騙，
      加入由官書豪（「阿浩」）主持之本案機房，賴自偉又將
      上述與機房開銷有關之訊息在被告和官書豪之間互相轉傳
      ，而詐欺機房之支出開銷與能否繼續營運有關，機房帳務
      更屬機密事項，惟機房之主持人官書豪、話務機手賴自偉
      竟絲毫不避諱讓被告知悉，亦不擔心對被告洩漏本案機房
      實際位置，並由被告持續替機房成員安排伙食、交通及購
      買生活必需品等事宜，由此益見被告就本案詐欺機房之運
      作扮演關鍵之角色，其顯然知悉賴自偉等人在機房從事詐
      騙。是以，證人賴自偉於原審審理中所證上情，顯係迴護
      被告之詞，無可採信。
三、稽之本案泰國詐欺機房為警查獲作案之手機，經警方還原後
    發現一份手寫資料，其上記載「9/11華哥入10萬」、「買蘋
    果機16500」、「付小豬薪水13000」…「老大入70萬」【余7
    2萬】、「152000 珠薪水」、「車費6000」、「喝酒59000
    」、「飯店30000」、「預支10000」、「預支9000」、「房
    租押金180000」、「新房施工材料51000」、「熱水器5台21
    000」、「生活用品加媽媽的15000」、「充值卡5000」…「0
    00000-000000-000000-00000剩餘124000」等情，有手機擷
    取畫面可參（偵緝1261卷第61頁）。且查：
（一）由上述「入…萬」、「付薪水」、「車費」、「喝酒」、
      「飯店」、「房租押金」、「生活用品」、「預支」、「
      剩餘」等內容，可知此份手寫資料應係本案詐欺機房收支
      之帳務紀錄。
（二）被告就前開「9/11華哥入10萬」之記載，供稱「這是跟我
      借的錢」（偵緝1261卷第39頁），足徵被告與詐欺機房間
      確有金錢往來，並經詐欺機房將此列為費用一部分。
（三）若被告不知情亦未參與本案詐欺機房從事詐騙一事，僅係
      單純提供簽證、接送等與旅行社業務有關之服務，被告並
      無必要出借款項給客人（即賴自偉等人），且詐欺機房更
      無需將「9/11華哥入10萬」與「老大入70萬」一併列為收
      入費用，進而以此計算機房結餘。
（四）徵諸被告供稱其與賴自偉微信對話提及「120000華支出」
      ，是指自己曾經代墊款項（偵緝1261卷第37頁），惟被告
      對於自己究竟有何必要替旅客墊付款項，始終無法提出合
      理解釋，則其此部分辯解之真實性，顯然有疑。
（五）由被告介紹本案詐欺機房多名成員陸續前往泰國，替其等
      安排在泰國住宿、交通、簽證、翻譯、伙食、日常用品採
      買等事宜，又先後替該機房支出10萬、12萬，且多次與機
      房重要成員（賴自偉）互相傳送與機房開銷有關之訊息並
      逐一核對帳務明細，在在顯示被告參與本件詐欺機房之程
      度甚深，且就機房之營運扮演核心角色，其確有參與本案
      泰國詐欺機房之犯罪組織，已可認定。
四、至證人吳明謀雖於原審審理中證稱：「華哥」並未問我是否
    想賺錢，是茶藝館老闆問的，當時沒人說要做詐騙，我不知
    道偵訊時為何會說「華哥」暗示我做類似詐騙的事，當時我
    的心態是趕快認一認、判一判（原審訴卷一第234-235、239
    -240頁）。然證人吳明謀為警方查獲本案泰國詐欺機房後，
    其於警詢、偵訊及原審羈押訊問時，均一致證稱經由被告介
    紹從事電信詐欺工作，具體說明經由被告引薦參與本案泰國
    詐欺機房之經過，以及機房成員之分工，並就「華哥」暗示
    其從事詐騙投資、「阿浩」說明完整工作（假冒警察行騙）
    等情證述綦詳，若非實情，吳明謀應無必要就「華哥」與「
    阿浩」告知之內容為如此明確細緻之區分，可見其所證上情
    非虛。況證人吳明謀亦於原審審理中證稱「當時講的內容是
    實在的」（原審訴卷一第240頁），考量證人吳明謀前開警
    詢、偵訊與原審羈押訊問時之供證，與本件案發時間較為接
    近，且未與被告及其餘共犯一同接受訊問，受其等影響及干
    擾之可能性較小，是其前開供證相較於原審審理中之證詞顯
    然較為可信，故其嗣後翻異前詞改稱：沒有人說要做詐騙、
    「華哥」沒問我是否要賺錢、不知道之前為何說「華哥」暗
    示我做詐騙等語，顯係迴護被告之詞，無可採信。
五、證人曾昭硯雖於原審審理中證稱：被告是翻譯，他不知道詐
    欺機房內的運作情形（原審訴卷二第84至85頁）。然證人曾
    昭硯於警詢中明確證稱被告負責翻譯泰文、機房人員生活起
    居、找煮飯人員之事宜，並證述其抵達泰國之後看起來都是
    由「華哥」和「阿浩」統籌規劃等語，則其於原審審理中改
    稱被告只是翻譯、不知道機房運作云云，已難遽信。況證人
    曾昭硯為警查獲後係與其他共犯、被告分別製作筆錄，相較
    於在原審審理中和被告同庭應訊，較毋須顧慮被告之眼光壓
    力，且證人曾昭硯於警詢中證稱本案是由「安哥」問其是否
    要出國賺錢、「華哥」負責機房人員生活飲食起居、「阿浩
    」負責機房內大小事務等語，苟非實情，當無必要就共犯之
    參與分工情節為如此清楚詳盡之分別，益徵其警詢所證並非
    子虛。則其嗣後改稱：被告不知道機房內之運作云云，即非
    可採。
六、辯護人雖替被告辯護以：由卷附被告入出境紀錄與護照資料
    可知，被告於107年10月31日至108年2月3日在泰國、108年2
    月3日至同年月11日在臺灣，期間並未前往大陸地區，而108
    年大年初一為國曆2月5日，由此可見證人吳明謀於原審羈押
    庭所證「『108年農曆年前』在廈門認識華哥」與事證不符（
    本院卷二第204、237-238頁）。惟查，證人吳明謀所證在廈
    門認識被告之時間，縱與被告入出境資料不合而有微疵，然
    其證稱係在108年3月經由被告介紹首次前往泰國從事詐騙，
    此距離原審羈押訊問時（即108年9月）已相隔半年，證人吳
    明謀是否仍能清楚記憶雙方結識之確切時間、地點，並非無
    疑，況其歷於警詢、偵訊、原審羈押訊問時，始終一致證稱
    前往泰國是透過「華哥」介紹，以及「華哥」暗示做詐騙等
    語，此部分證詞可信之理由業經本院詳述如前，自不得僅因
    前開出入遽認該等證詞為虛構，是辯護人此部分主張，即難
    為有利於被告之認定。
七、關於共同正犯之認定
（一）按共同正犯之意思聯絡，原不以數人間直接發生者為限，
      即有間接之聯絡者，亦包括在內。次按意思之聯絡並不限
      於事前有所謀議，即僅於行為當時有共同犯意之聯絡者，
      亦屬之，且其表示之方法，亦不以明示通謀為必要，即相
      互間有默示之合致，亦無不可。又按共同實施犯罪行為之
      人，在合同意思範圍以內，各自分擔犯罪行為之一部，相
      互利用他人之行為，以達其犯罪之目的者，即應對於全部
      所發生之結果，共同負責。且共同正犯間，非僅就其自己
      實施之行為負其責任，並在犯意聯絡之範圍內，對於他共
      同正犯所實施之行為，亦應共同負責。復按以合同之意思
      而參加犯罪，即係以自己犯罪之意思而參與，縱其所參與
      者為犯罪構成要件以外之行為，仍屬共同正犯；又所謂參
      與犯罪構成要件以外之行為者，係指其所參與者非直接構
      成某種犯罪事實之內容，而僅係助成其犯罪事實實現之行
      為而言，苟已參與構成某種犯罪事實之一部，即屬分擔實
      行犯罪之行為，雖僅以幫助他人犯罪之意思而參與，仍屬
      共同正犯。
（二）現今詐欺集團猖獗，參與人數眾多，各類分工均係詐欺集
      團組成所不可或缺之一部分，且為躲避警方查緝，更將實
      際從事電信詐欺機房架設於境外，詐欺集團由金主提供資
      金招募成員、購置設備在境外架設機房，以不同話務人員
      角色分工，持續撥打電話向被害人行騙，並有擔任車手之
      人負責取款之情形，又為避免機房成員任意進出增添為警
      查獲之風險，成員之生活均集中在機房進行，由機房提供
      成員飲食與日常生活所需，使機房得以順利運作。詐欺集
      團藉由前開環環相扣之高度分工模式，遂行詐騙不特定被
      害人財物之目的，各犯罪階段緊湊相連，需由多人縝密分
      工、相互利用，方能達成目的。而詐欺集團成員為逃避查
      緝，避免彼此洩漏身分、走漏過多犯罪訊息，往往均設置
      層層之複雜聯繫結構，且多僅有單向或單獨之聯繫管道，
      其目的均在使集團成員各自完成分配之細項或單純工作後
      ，進而共同達成詐取財物之犯罪目的，故詐欺集團所屬成
      員，未必均與集團首腦或主要犯罪階層有所接觸，更未必
      對於集團之其他上下、平行成員有所知悉認識。是於集團
      式之犯罪，原不必每一共犯均有直接聯繫，亦不必每一階
      段均參與，祇須分擔犯罪行為之一部，即應對於全部所發
      生之結果共同負責，且倘犯罪結果係因共同正犯之合同行
      為所致者，無論出於何人所加，在共同正犯間均應同負全
      部之責，並無分別何部分為孰人下手之必要。
（三）本案詐欺機房是由官書豪（「阿浩」）在泰國春武里府成
      立，由其主持機房與管理成員，蘇冠中負責機房設備維護
      ，機房成員負責打電話向被害人施用詐術詐取財物，被告
      則替該等話務機手辦理簽證、翻譯、安排車輛接送與生活
      起居（找煮飯保母負責餐飲、打掃、採買用品等），復介
      紹部分成員加入此詐騙組織，期間多次與官書豪、賴自偉
      互傳訊息核對機房帳務開銷，被告顯係本案詐欺機房順利
      運作至為重要之環節，其在機房中之地位與工作均具相當
      之重要性，主觀上當係以自己犯罪之意思而參與構成要件
      以外之行為，並與其他共犯相互利用彼此部分之犯罪行為
      ，完成整體之犯罪計畫。被告與官書豪、賴自偉等人及其
      他不詳成員，藉由上述縝密分工之方式遂行詐騙被害人，
      縱使被告所參與者並非實際對被害人施用詐術之行為，仍
      應認被告與其等有犯意聯絡及行為分擔，為詐欺取財罪之
      共同正犯。而本案詐欺集團已達3人以上，依前開說明，
      被告復至少知悉賴自偉、吳明謀、官書豪等人與其共犯，
      自足認被告具有三人以上共同詐欺取財之故意甚明。
八、綜上所述，被告確有參與本案詐欺機房犯罪組織，並與官書
    豪、賴自偉等人及其他不詳成員為詐欺取財之共同正犯，本
    案事證明確，被告犯行已可認定，應依法論科。
丙、論罪部分
壹、按行為人於參與犯罪組織之繼續中，先後加重詐欺數人財物
    ，因行為人僅為一參與組織行為，侵害一社會法益，應僅就
    首次犯行論以參與犯罪組織罪及加重詐欺罪之想像競合犯，
    而其後之犯行，乃為其參與組織之繼續行為，為避免重複評
    價，當無從將一參與犯罪組織行為割裂再另論一參與犯罪組
    織罪，而與其後所犯加重詐欺罪從一重論處之餘地（最高法
    院107年度台上字第1066號判決意旨參照）。又行為人於參
    與同一詐欺集團之多次加重詐欺行為，因部分犯行發覺在後
    或偵查階段之先後不同，肇致起訴後分由不同之法官審理，
    為維護法之安定性，並裨益法院審理範圍明確、便於事實認
    定，即應以數案中「最先繫屬於法院之案件」為準，以「該
    案件」中之「首次」加重詐欺犯行與參與犯罪組織罪論以想
    像競合。縱該首次犯行非屬事實上之首次，亦因參與犯罪組
    織之繼續行為，已為該案中之首次犯行所包攝，該參與犯罪
    組織行為之評價已獲滿足，自不再重複於他次詐欺犯行中再
    次論罪，俾免於過度評價及悖於一事不再理原則（最高法院
    109年度台上字第5598號判決參照）。
貳、本案詐欺機房係官書豪（「阿浩」）成立並負責現場管理、
    蘇冠中負責機房設備維護，受招募之機房成員負責打電話向
    被害人行騙，被告負責替機房成員辦理簽證、翻譯、安排生
    活飲食與日常所需等維持詐騙集團運作不可或缺之工作，藉
    由組織分工結構，持續於附表二所示時間實施詐欺犯行以牟
    利，是本案詐欺集團當屬組織犯罪條例第2條第1項之犯罪組
    織。被告於108年3月前某日，加入以實施詐術為手段所組成
    具持續性、牟利性之有結構性組織之詐欺集團，且於參與犯
    罪組織行為繼續中，該詐欺集團成員先後詐欺如附表二所示
    被害人之財物，應就被告首次參與詐欺取財犯行之附表二編
    號1部分，論以參與犯罪組織罪；其餘犯行（即附表二編號2
    至13部分）則基於前述禁止雙重評價原則，論以加重詐欺一
    罪即已足。
參、核被告所為附表二編號1部分，係犯組織犯罪防制條例第3條
    第1項後段之參與犯罪組織罪、刑法第339條之4第1項第2款
    之三人以上共同詐欺取財罪；附表二編號2至13部分，係犯
    刑法第339條之4第1項第2款之三人以上共同詐欺取財罪。被
    告與官書豪、蘇冠中、賴自偉等及其他不詳成員各自分擔事
    實欄所載行為之一部，相互利用彼此之行為，以達遂行詐欺
    13被害人財物之目的，其與各該集團成員間就詐欺取財犯行
    有犯意聯絡、行為分擔，應論以共同正犯（各次詐騙犯行之
    共同正犯詳如附表二「參與者」欄位）。附表二編號1部分
    ，被告係一行為觸犯數罪名之想像競合犯，應依刑法第55條
    規定，從一重之三人以上共同詐欺取財罪處斷。被告所犯附
    表一所示13加重詐欺取財罪，犯意各別，行為互殊，應分論
    併罰。
丁、撤銷改判、量刑及沒收部分
壹、撤銷改判之理由
    原審認被告罪證明確，予以論罪科刑，固非無見。惟查：①
    被告所為並不構成刑法第339條之4第1項第1款之冒用公務員
    名義詐欺取財罪及同法第216條、第211條之行使偽造公文書
    罪（詳下述「不另為無罪諭知」部分），原審對被告誤論以
    上開罪責，容有未洽。②關於犯罪所得沒收部分，被告自承
    其替賴自偉等人安排煮飯保母，因而從中獲利3萬6千元（詳
    下述），是應以此計算被告本案之犯罪所得，惟原審竟以同
    案共犯之獲利金額推估被告之犯罪所得為10萬5千元，同有
    未洽。③就扣案物沒收部分，如附表四所示之物係詐欺集團
    所有、供犯罪所用，然無證據證明被告為該等物品之所有權
    人或有事實上處分權限，原判決誤對被告諭知沒收該等扣案
    物，亦有違誤。被告執前詞否認犯罪，提起上訴指摘原判決
    不當，固無足採，然原判決既有前開可議之處，自屬無可維
    持，所定應執行刑亦失所附麗，均應由本院就此部分予以撤
    銷改判。
貳、量刑部分
　　爰以行為人責任為基礎，審酌被告正值壯年、非無謀生能力
    ，竟不思以正途賺取錢財，貪圖獲利而加入本案詐欺機房犯
    罪集團，被告雖未參與撥打電話詐騙被害人之經過，然該集
    團先後對附表二所示13名被害人行騙，各次詐得之金額甚鉅
    （詳如附表二，合計超過數千萬元），被告協助集團成員辦
    理簽證、翻譯、安排司機接送與生活飲食，其所為顯係維持
    詐欺機房順利運作之關鍵角色，參與程度甚深，被告犯後始
    終否認犯罪，迄今未與被害人等達成和解或賠償損害，暨其
    自陳高中畢業、案發時以旅行社為業等一切情狀，量處如附
    表一所示之刑，並定應執行刑如主文第2項所示。
參、沒收部分
一、被告自承替賴自偉等人安排煮飯保母，每月可抽傭1萬元泰
    銖，本案期間共抽傭3至4次，折合新臺幣約3萬6千至3萬7千
    元（本院卷二第199-200頁），依最有利於被告之認定，應
    認3萬6千元為被告本案之犯罪所得，雖未扣案，仍應依刑法
    第38條之1第1項前段、第3項規定宣告沒收，於全部或一部
    不能沒收或不宜執行沒收時，追徵其價額。
二、扣案如附表四所示之物，係供本案詐欺機房成員從事詐欺犯
    罪所用之物，然被告並非本案詐欺機房之主持者或管理者，
    亦未擔任話務手角色，並無事證證明其接觸過上開扣案詐騙
    講稿、被害人名單及電子產品等物，自難認係被告所有之物
    ，且被告事實上亦無處分權限，爰不予宣告沒收。
肆、末組織犯罪防制條例第3條第3項有關強制工作之規範，業經
    司法院釋字第812號解釋於110年12月10日以其違反憲法比例
    原則及憲法明顯區隔原則之要求，與憲法第8條保障人身自
    由之意旨不符，應自該解釋公布之日起失其效力，是本案對
    被告爰不另為強制工作之諭知，附此敘明。
戊、不另為無罪諭知
    公訴意旨認被告因本案詐欺集團成員假扮警官、警局隊長或
    檢察官，並交付如附表五所示偽造之公文書予該附表所示被
    害人，致該等被害人遭詐騙因而匯款，因認被告另涉犯刑法
    第339條之4第1項第1款之冒用公務員名義詐欺取財罪，以及
    同法第216條、第211條之行使偽造公文書罪嫌。訊據被告否
    認此部分犯行，辯稱：我不知道機房裡面有人在從事詐騙。
    經查：
壹、按共同正犯因為在意思聯絡範圍內，必須對於其他共同正犯
    之行為及其結果負責，從而在刑事責任上有所擴張，此即「
    一部行為，全部責任」之謂，而此意思聯絡範圍，亦適為「
    全部責任」之界限，若他犯所實施之行為，超越原計劃之範
    圍，而為其所難預見者，則僅應就其所知之程度，令負責任
    ，因此共同正犯之逾越，僅該逾越意思聯絡範圍之行為人對
    此部分負責，未可概以共同正犯論（最高法院85年度台上字
    第4534號、101年度台上字第4673號判決意旨參照）。
貳、本案詐欺集團成員固分別假扮警官、警局隊長或檢察官等冒
    用公務員名義施行詐術，並交付如附表五所示偽造公文書予
    該附表所示之被害人，此業經該等被害人分別證述在卷。然
    而，被告於本案中負責替機房成員辦理簽證、翻譯、安排司
    機接送與煮飯保母等事宜，期間曾介紹部分成員加入機房、
    與賴自偉及「安哥」核對帳務開銷等情，已如前述。觀諸被
    告於本案詐欺集團之角色分工，其並未實際參與前階段對被
    害人施用詐術之犯行，亦未與被害人聯繫接觸，被告復否認
    知悉本案詐欺集團以行使偽造公文書及冒用公務員名義為詐
    欺取財之行為，且衡以目前詐欺集團分工精細，行騙名目不
    一而足、手法多樣，非必然會以冒用政府機關或公務員名義
    、行使偽造公文書之方式為之，況本件詐欺集團亦未對全體
    被害人以行使偽造公文書之方式行騙，卷內既無積極證據足
    認被告知悉其他成員施行詐術之具體方法，揆諸前揭說明，
    難令被告就集團成員此部分行為負責，自應就此為有利於被
    告之認定。故公訴意旨認被告應另論以冒用公務員名義詐欺
    取財罪、行使偽造公文書罪，容有誤會，原應就此部分為被
    告無罪之諭知，惟此與前揭有罪部分，分別有想像競合犯之
    裁判上一罪關係，爰不另為無罪之諭知。
據上論斷，應依刑事訴訟法第369條第1項前段、第364條、第299
條第1項前段，判決如主文。
本案經檢察官張智堯到庭執行職務。
中　　華　　民　　國　　111 　年　　10　　月　　25　　日
                  刑事第二十五庭審判長法  官 邱滋杉
                                      法  官 黃翰義　
                                      法  官 邱瓊瑩
以上正本證明與原本無異。
如不服本判決，應於收受送達後20日內向本院提出上訴書狀，其
未敘述上訴之理由者並得於提起上訴後20日內向本院補提理由書
（均須按他造當事人之人數附繕本）「切勿逕送上級法院」。
                                      書記官 桑子樑
中　　華　　民　　國　　111 　年　　10　　月　　25　　日
附錄本案論罪科刑法條：
組織犯罪防制條例第3條第1項前段
發起、主持、操縱或指揮犯罪組織者，處3年以上10年以下有期
徒刑，得併科新臺幣1億元以下罰金；參與者，處6月以上5年以
下有期徒刑，得併科新臺幣1千萬元以下罰金。但參與情節輕微
者，得減輕或免除其刑。
中華民國刑法第339條之4
犯第339條詐欺罪而有下列情形之一者，處1年以上7年以下有期
徒刑，得併科1百萬元以下罰金：
一、冒用政府機關或公務員名義犯之。
二、三人以上共同犯之。
三、以廣播電視、電子通訊、網際網路或其他媒體等傳播工具，
    對公眾散布而犯之。
前項之未遂犯罰之。　　　　　　
附表一
編號 犯罪事實 原審判決主文 本院罪名及宣告刑 1 本判決附表二編號1 鍾毅錦犯三人以上共同冒用公務員名義詐欺取財罪，處有期徒刑貳年。 鍾毅錦犯三人以上共同詐欺取財罪，處有期徒刑壹年玖月。 2 本判決附表二編號2 鍾毅錦犯三人以上共同冒用公務員名義詐欺取財罪，處有期徒刑壹年捌月。 鍾毅錦犯三人以上共同詐欺取財罪，處有期徒刑壹年柒月。 3 本判決附表二編號3 鍾毅錦犯三人以上共同冒用公務員名義詐欺取財罪，處有期徒刑貳年。 鍾毅錦犯三人以上共同詐欺取財罪，處有期徒刑壹年拾壹月。 4 本判決附表二編號4 鍾毅錦犯三人以上共同冒用公務員名義詐欺取財罪，處有期徒刑壹年拾月。 鍾毅錦犯三人以上共同詐欺取財罪，處有期徒刑壹年玖月。 5 本判決附表二編號5 鍾毅錦犯三人以上共同冒用公務員名義詐欺取財罪，處有期徒刑貳年。 鍾毅錦犯三人以上共同詐欺取財罪，處有期徒刑壹年拾壹月。 6 本判決附表二編號6 鍾毅錦犯三人以上共同冒用公務員名義詐欺取財罪，處有期徒刑壹年捌月。 鍾毅錦犯三人以上共同詐欺取財罪，處有期徒刑壹年柒月。 7 本判決附表二編號7 鍾毅錦犯三人以上共同冒用公務員名義詐欺取財罪，處有期徒刑貳年捌月。 鍾毅錦犯三人以上共同詐欺取財罪，處有期徒刑貳年陸月。 8 本判決附表二編號8 鍾毅錦犯三人以上共同冒用公務員名義詐欺取財罪，處有期徒刑壹年捌月。 鍾毅錦犯三人以上共同詐欺取財罪，處有期徒刑壹年柒月。 9 本判決附表二編號9 鍾毅錦犯三人以上共同冒用公務員名義詐欺取財罪，處有期徒刑貳年肆月。 鍾毅錦犯三人以上共同詐欺取財罪，處有期徒刑貳年貳月。 10 本判決附表二編號10 鍾毅錦犯三人以上共同冒用公務員名義詐欺取財罪，處有期徒刑貳年。 鍾毅錦犯三人以上共同詐欺取財罪，處有期徒刑壹年拾壹月。 11 本判決附表二編號11 鍾毅錦犯三人以上共同冒用公務員名義詐欺取財罪，處有期徒刑壹年捌月。 鍾毅錦犯三人以上共同詐欺取財罪，處有期徒刑壹年柒月。 12 本判決附表二編號12 鍾毅錦犯三人以上共同冒用公務員名義詐欺取財罪，處有期徒刑壹年捌月。 鍾毅錦犯三人以上共同詐欺取財罪，處有期徒刑壹年柒月。 13 本判決附表二編號13 鍾毅錦犯三人以上共同冒用公務員名義詐欺取財罪，處有期徒刑貳年。 鍾毅錦犯三人以上共同詐欺取財罪，處有期徒刑壹年拾壹月。 

附表二：被害人受騙情形一覽表
編號 被害人 受騙款項（新臺幣）  受騙時間 付款方式 付款（匯款）之時間/地點 證據方法 參與者   遭詐騙款項 合計金額      1 羅顯禮 ⑴520,000元 1,220,000元 108年4月2日10時許至同年月3日13時許 匯款至沙鹿區農 會北勢分行帳號 00000000000000 號帳戶（戶名： 王瑞裕） 108年4月3日13時許/ 台南市○○○路○段00號新光銀行東台南分行 ⒈告訴人羅顯禮於警詢時之陳述（108偵30026卷二第219-221頁） ⒉告訴人羅顯禮提出之新光 銀行國內匯款申請書（兼取款憑條）2紙（108偵30026卷二第223頁） ⒊告訴人羅顯禮提出之台南市政府警察局第一分局莊敬派出所陳報單、受理各類案件紀錄表、受理刑事 案件報案三聯單、受理詐 騙帳戶通報警示簡便格式表（108他1874卷二第6-10、13-14頁） ⒋內政部警政署反詐騙案件紀錄表（108他1874卷二第12頁） ⒌Wechat微信通訊軟體對話紀錄翻攝照片（108他1874卷二第3頁） ⒍刑事警察局偵辦詐欺案證據資料照片（108偵30026卷二第227頁） 官書豪、 鍾毅錦、 吳明謀、 蘇冠中、 唐嘉斌、 袁倫榆、 其他詐欺集團成員。   ⑵700,000元  108年4月3日某時許至同年月9日14時許 匯款至沙鹿區農 會北勢分行帳號 00000000000000 號帳戶（戶名： 王瑞裕） 108年4月9日14時許/ 台南市○○區○○路○段000號新光銀行台南分行   2 許彩玉 400,000元  108年4月19日 22時許至同年 月22日16時4 分許 匯款至中國信託 中壢分行帳號 000000000000號 帳戶（戶名：王 尊霆） 108年4月22日16時4分許/ 高雄市○○區○○路000號高雄新田郵局69支局 ⒈告訴人許彩玉於警詢時之陳述（108偵30026卷二第205-206頁） ⒉告訴人許彩玉提出之中華郵政跨行匯款申請書（108偵30026卷二第207頁） ⒊偽造之「台北地檢署監管科」公文、「金融監督管理委員會公證比對控管結案單」（108他1874卷二第21、38頁） ⒋高雄市政府警察局新興分局自強路派出所陳報單、受理詐騙帳戶通報警示簡便格式表、受理刑事案件 報案三聯單、警察機關重大刑案通報單、金融機構聯防機制通報單（108他1874卷二第23-24、29-35頁） ⒌內政部警政署反詐騙案件紀錄表（108他1874卷二第25頁） ⒍刑事警察局辦詐欺案證據資料照片（108偵30026卷二第215頁） 官書豪、 鍾毅錦、 吳明謀、 蘇冠中、 唐嘉斌、 袁倫榆、 其他詐欺集團成員。 3 劉嘉惠 ⑴300,000元 　、中華郵政 　帳號000000 　00000000號 　帳戶金融卡 　一張 1,921,200元 、中華郵政帳 戶金融卡一張 、台灣中小企 業銀行帳戶存 摺一本、金融 卡一張 108年4月26日 16時29分許起 至同年月30日 11時許 面交予姓名年籍 不詳之詐欺集團 成員 108年4月30日11時許/ 桃園市○○區○○街000號7樓之2住家內 ⒈告訴人劉嘉惠於警詢時之陳述（108他1874卷二第44-47頁） ⒉載有「劉慧」字樣之手寫資料（108他1474卷二第39頁） ⒊刑事警察局偵辦詐欺案證據資料照片（108他1474卷二第157頁） ⒋桃園市政府警察局楊梅分局草湳派出所照片黏貼紀錄表、偽造之「台北地檢署監管科收據」（108他1474卷二第49-51頁） ⒌桃園市政府警察局楊梅分局草湳派出所陳報單、受理刑事案件報案三聯單、受理各類案件紀錄表（108他1474卷二第41-43頁） ⒍內政部警政署反詐騙案件紀錄表（108他1474卷二第48頁） 官書豪、 鍾毅錦、 吳明謀、 賴自偉、 蘇冠中、 唐嘉斌、 袁倫榆、 其他詐欺集團成員。   ⑵中華郵政帳   號00000000 　000000號帳 　戶遭盜領合 　計997,040 　元（各次金   額分別為： 　135,000、 　145,000、 　137,000、 　150,000、 　140,000、 　140,000、 　150,040元   ）  108年4月26日 16時29分許起 至同年月30日 11時許 遭姓名年籍不詳 之詐欺集團成員 盜領 108年5月2日、 108年5月5日、 108年5月6日、 108年5月7日、 108年5月8日、 108年5月9日、 108年5月10日、 108年5月12日 / 盜領地點不詳     ⑶台灣中小企 　業銀行帳號 　0000000000 　0號帳戶存 　摺一本、金 　融卡一張  108年5月2日 15時26分許 面交予姓名年籍 不詳之詐欺集團 成員 108年5月2日20時許/ 桃園市○○區○○街000號前     ⑷台灣中小企 　業銀行帳號 　0000000000 　0號帳戶遭 　盜領合計共 　624,160元 　（各次金額 　分別為： 　85,025、 　95,025、 　85,000、 　10,005、 　100,030 　90,030、 　99,030、 　60,015）  108年5月2日 15時26分許 遭姓名年籍不詳 之詐欺集團成員 盜領 108年5月2日、 108年5月5日、 108年5月6日、 108年5月7日、 108年5月8日、 108年5月9日、 108年5月10日、 108年5月12日 / 盜領地點不詳   4 馬明彊 （起訴 書誤載 為馬明 疆，應 予更正 ） 1,260,000元  108年5月6日 9時30分許起 至同年月8日 15時許止 面交予姓名年籍 不詳之詐欺集團 成員 108年5月8日15時許/ 台南市南區興隆路265巷口對面馬路 ⒈告訴人馬明彊於警詢時之陳述（108偵30026卷二第195-197 頁） ⒉馬明彊所有之中華郵政郵政存簿儲金簿封面及內頁影本（108 偵30026卷二第199-200頁） ⒊偽造之「臺灣臺北地方法院強制性資產凍結執行書」（108偵30026卷二第201頁） ⒋載有「馬疆」之手寫紙條（108他1874卷二第53頁） ⒌刑事警察局偵辦詐欺案證據資料照片（108偵30026卷二第203-204頁） ⒍台南市政府警察局第六分局鹽埕派出所陳報單、受理刑事案件報案三聯單（108偵1874卷二第56 、63頁） ⒎內政部警政署反詐騙案件紀錄表（108偵30026卷二第198頁） 官書豪、 鍾毅錦、 賴自偉、 唐光明、 蔡佩昀、 蘇冠中、 唐嘉斌、 袁倫榆、 其他詐欺集團成員。 5 楊有梅 ⑴660,000元 2,870,000元 108年5月14日 11時30分許起 至同年月16日 16時許止 面交予姓名年籍 不詳之詐欺集團 成員 108年5月16日16時許/ 新北市板橋區大觀路一段29巷179弄轉角籃球場旁 ⒈告訴人楊有梅於警詢時之陳述（108他1874卷二第71-74頁） ⒉載有「楊有梅」相關資料之手寫資料（108他1874卷二第65頁） ⒊載有「楊梅」字樣之手寫紙條（108他1874卷二第67頁） ⒋刑事警察局偵辦詐欺案證據資料照片（108偵30026卷二第193-194頁） ⒌內政部警政署反詐騙案件紀錄表（108他1874卷二第69頁） 官書豪、 鍾毅錦、 賴自偉、 唐光明、 蔡佩昀、 蘇冠中、 唐嘉斌、 袁倫榆、 其他詐欺集團成員。   ⑵1,260,000   元  108年5月17日 13時許 面交予姓名年籍 不詳之詐欺集團 成員 108年5月17日13時許/ 新北市板橋區大觀路一段29巷179弄靠近停車場附近     ⑶950,000元  108年5月20日 9時許 面交予姓名年籍 不詳之詐欺集團 成員 108年5月20日9時許/ 新北市板橋區大觀路一段29巷179弄靠近停車場附近   6 王瑞文 990,000元、中國國際商業銀 行帳號000000000000號、中華 郵政帳號00000000000000號帳 戶之金融卡各一張  108年5月12日 12時許起至同 年月23日12時 30分許止 面交予姓名年籍 不詳之詐欺集團 成員 108年5月23日12時30分許/ 高雄市○○區○○街00號前 ⒈告訴人王瑞文於警詢時之陳述（108他1874卷二第78-81頁） ⒉王瑞文之中國國際商業銀行帳號00000000000號帳戶、中華郵政00000000000000號帳戶存摺影本（108他1874卷二第87-88頁） ⒊偽造之「台北富邦銀行北中壢分行」存摺、「臺灣臺北地方法院地檢署強制性資產凍結執行書」、「臺灣臺北地方法院地檢署刑事傳票」、「台北地檢署監管科收據」（108他1874卷二第89-92頁） ⒋載有「王文」字樣之資料108他1874卷二第75頁） ⒌刑事警察局偵辦詐欺案證據資料照片（108偵30026卷二第187-188頁） ⒍高雄市政府警察局仁武分局仁武派出所陳報單、受理刑事案件報案三聯單（108他1874卷二第77、82頁） ⒎內政部警政署反詐騙專線紀錄表（108他1874卷二第83頁） 官書豪、 鍾毅錦、 賴自偉、 唐光明、 曾昭硯、 蔡佩昀、 蘇冠中、 唐嘉斌、 袁倫榆、 其他詐欺集團成員。 7 呂丹虹 ⑴美金86,000 　元（以當時 　匯率30.868 　計算，相當 　於新台幣 　2,654,648 　元） 12,941,314元 108年4月11日 某時許起至同 年月24日15時 13分止 境外匯款至上海 匯豐銀行帳號 000000000000號 帳戶（戶名：陳 志輝）（國際編 碼：○○○○○○○○） 108年4月24日15時13分許/ 台北市○○區○○路00號兆豐銀行衡陽分行 ⒈告訴人呂丹虹於警詢時之陳述（北檢108他7686卷第9-13、15-16頁） ⒉呂丹虹所有之兆豐國際商業銀行、第一商業銀行存摺影本（北檢108他7686卷第55-57頁） ⒊載有「呂丹虹」之手寫個資、呂丹虹學經歷截圖（108他1874卷二第93、97頁） ⒋偽造之「台北地檢署監管科收據」（北檢108他7686卷第29-33頁） ⒌刑事警察局偵辦詐欺案證據資料照片（108偵30026卷二第147-148頁） ⒍兆豐國際商業銀行賣出外匯水單及手續費收入收據（北檢108他7686卷第35、39、49頁） ⒎兆豐國際商業銀行匯出匯款申請書（北檢108他7686卷第37、43 、51頁） ⒏兆豐國際商業銀行外匯收支或交易申請書（北檢108他7686卷第41、53頁） ⒐第一商業銀行匯出匯款交易憑證（北檢108他7686卷第45頁） ⒑第一商業銀行外匯收支或交易申請書（108他1874卷二第114頁） ⒒陳志輝（人頭帳戶）帳戶資料（北檢108他1874卷第120頁） ⒓呂丹虹與詐欺集團成員之LINE通訊軟體對話截圖照片（北檢108他7686卷第17-25頁） ⒔台北市政府警察局文山二分局興隆派出所受理詐騙帳戶通報警示簡便格式表、受理刑事案件報案三聯單、陳報單、受理各類案件紀錄表（北檢108他7686卷第91、117、119-123頁） ⒕內政部警政署反詐騙案件紀錄表（北檢108他7686卷第93頁） 官書豪、 鍾毅錦、 吳明謀、 賴自偉、 唐光明、 蔡佩昀、 蘇冠中、 唐嘉斌、 袁倫榆、 其他詐欺集團成員。   ⑵6,489,300 　元  108年4月11日 某時許至同年 月24日15時13 分止 境外匯款至上海 匯豐銀行帳號 000000000000號 帳戶（戶名：陳 志輝）（國際編 碼：○○○○○○○○） 108年4月25日15時44分許/ 台北市○○區○○路000號兆豐銀行國外部     ⑶1,557,578   元  108年5月14日 某時許起至同 年月15日15時 51分許止 境外匯款至上海 匯豐銀行帳號 000000000000號 帳戶（戶名：陳 志輝）（國際編 碼：○○○○○○○○） 108年5月15日14時52分許/ 台北市○○區○○路○段000號第一銀行萬隆分行     ⑷2,239,788   元  108年5月14日 某時許起至同 年月15日15時 51分止 境外匯款至上海 匯豐銀行帳號 000000000000號 帳戶（戶名：陳 志輝）（國際編 碼：○○○○○○○○） 108年5月15日15時51分許/ 台北市○○區○○路000號兆豐銀行國外部   8 潘天德 660,000元  108年6月13日 12時30分許 匯款至中華郵政 帳號0000000000 0000號帳戶（戶 名：陳政偉） 108年6月13日13時30分許 ⒈告訴人潘天德於警詢時之陳述（108他1874卷二第134頁） ⒉潘天德之中華郵政存簿儲金簿封面及內頁影本（108他1874卷二第138-139頁） ⒊載有「潘天德」相關資料之手寫紙條（108他1874卷二第127-129頁） ⒋偽造之「臺灣臺北地方法院地檢署強制性資產凍結執行書」、「臺灣臺北地方法院地檢署傳票」、「台北富邦銀行北中壢分行」存摺內頁影本（108他1874卷二第140-143頁） ⒌高雄市政府警察局六龜分局義寶派出所陳報單、受理各類案件紀錄表、受理刑事案件報案三聯單、受理詐騙帳戶通報警示簡便格式表、金融機構聯防機制通報單（108他1874卷二第131-133、136-137頁） ⒍內政部警政署反詐騙案件紀錄表（108他1874卷二第135頁） 官書豪、 鍾毅錦、 賴自偉、 唐光明、 曾昭硯、 蔡佩昀、 蘇冠中、 唐嘉斌、 袁倫榆、 其他詐欺集團成員。 9 黃梅蘭 ⑴440,000元 5,255,000元 （含中華郵政 帳戶遭盜領 695,000元） 、中華郵政金 融1張 108年6月20日 10時許起至同 年月25日10時 許止 面交予姓名年籍 不詳之詐欺集團 成員 108年6月25日10時許/ 新竹縣○○鎮○○路000號燦坤關西門市 ⒈告訴人黃梅蘭於警詢時之陳述（108他1874卷二第147-152頁） ⒉載有「黃蘭」之手寫紙條（108他1874卷二第145頁） ⒊偽造之「臺灣臺北地方法院地檢署刑事傳票」、「臺灣臺北地方法院地檢署強制執行凍結執行書」、「台北富邦銀行北中壢分行」存摺、「台北地檢署結案證明書」（108他1874卷二第163-167頁） ⒋新竹縣政府警察局新埔分局關西分駐所受理各類案件紀錄表、受理刑事案件報案三聯單（108他1874卷二第153、156-157頁） ⒌內政部警政署反詐騙案件紀錄表（108他1874卷二第154-155頁） ⒍刑事警察局偵辦詐欺案證據資料照片（108偵30026卷二第107-109頁） ⒎告訴人黃梅蘭提出之台新優質當鋪當票（108他1874卷二第162頁） 官書豪、 鍾毅錦、 賴自偉、 唐光明、 曾昭硯、 蔡佩昀、 蘇冠中、 唐嘉斌、 袁倫榆、 其他詐欺集團成員。   ⑵430,000元  108年6月26日 10時許 面交予姓名年籍 不詳之詐欺集團 成員 108年6月26日10時許/ 新竹縣○○鎮○○路000號燦坤關西門市     ⑶810,000元  108年6月27日 10時許 面交予姓名年籍 不詳之詐欺集團 成員 108年6月27日10時許/ 新竹縣○○鎮○○路000號燦坤關西門市     ⑷720,000元  108年7月4日 10時許 面交予姓名年籍 不詳之詐欺集團 成員 108年7月4日10時許/ 新竹縣○○鎮○○路000號燦坤關西門市     ⑸410,000元 　、中華郵政 　帳戶金融卡 　1張  108年7月9日 10時許 面交予姓名年籍 不詳之詐欺集團 成員 108年7月9日10時許/ 新竹縣○○鎮○○路000號燦坤關西門市     ⑹中華郵政帳 　戶遭盜領 　695,000元  108年7月9日 起至至同日10 時許後某時止 遭姓名年籍不詳 之詐欺集團成員 盜領 108年7月9日10時許/ 新竹縣○○鎮○○路000號燦坤關西門市     ⑺1,750,000 　元  108年7月11日 某時許起至同 年月12日某時 止 面交予姓名年籍 不詳之詐欺集團 成員 108年7月12日某時/ 新竹縣○○鎮○○路000號燦坤關西門市   10 劉芳明 ⑴500,000元 2,970,000元 108年6月23日 上午某時許起 至同年月25日 13時29分止 匯款至第一銀行 帳號0000000000 0號帳戶（戶名 ：曾立德） 108年6月25日13時29分許/ 第一銀行小港分行 ⒈告訴人劉芳明於警詢時之陳述（108偵30026卷二第111-115頁） ⒉劉芳明提出之第一商業銀行存款存根聯（108偵30026卷二第117頁） ⒊偽造之「台北地檢署監管科收據」、「台北地檢署結案證明書」（108偵30026卷二第116、118-121頁） ⒋刑事警察局偵辦詐欺案證據資料照片（108偵30026卷二第116頁） ⒌高雄市政府警察局小港分局高松派出所受理詐騙帳戶通報警示簡便格式表、陳報單、受理刑事案件報案三聯單、金融機構聯防機制通報單（108他1874卷二第169-173頁） 官書豪、 鍾毅錦、 賴自偉、 唐光明、 蔡佩昀、 蘇冠中、 唐嘉斌、 袁倫榆、 其他詐欺集團成員。   ⑵1,520,000 　元  108年6月25日 上午某時許起 至同年月27日 15時許止 面交予姓名年籍 不詳之詐欺集團 成員 108年6月27日14時 許/ 高雄市小港區小港森林公園（高松路一側）     ⑶950,000元  108年6月30日 某時許起至同 年7月3日15時 許止 面交予姓名年籍 不詳之詐欺集團 成員 108年7月3日15時許/ 高雄市○○區○○路000號全聯福利中心前   11 賴福光 960,000元  108年7月31日 11時47分許起 至同年8月12 日11時59分許 止 匯款至中華郵政 帳號0000000000 0000號帳戶（戶 名：郭宜津） 108年8月12日上午11時59分許/ 苗栗縣苗栗市中正路臺灣銀行苗栗分行 ⒈告訴人賴福光於警詢時之陳述（108他1874卷二第198-200頁） ⒉載有「賴福光」等相關資料之手寫紙條（108他1874卷二第191-195頁） ⒊告訴人賴福光之臺灣銀行存摺封面及內頁影本（108他1874卷二第203-204頁） ⒋苗栗縣政府警察局苗栗分局頭屋派出所受理詐騙帳戶通報警示簡便格式表、受理刑事案件報案三聯單、受理各類案件紀錄表（108他1874卷二第197、201-202頁） ⒌刑事警察局偵辦詐欺案證據資料照片（108偵30026卷二第91-93頁） 官書豪、 鍾毅錦、 賴自偉、 吳明謀、 曾昭硯、 唐光明、 伍念慈、 周進財、 蔡佩昀、 蘇冠中、 唐嘉斌、 袁倫榆、 其他詐欺集團成員。 12 劉秀彥 700,000元  108年8月2日 9時許起至同 年月6日17許 止 面交予姓名年籍 不詳之詐欺集團 成員 108年8月6日17時許/ 高雄市○○區○○○路000巷00號 ⒈告訴人劉秀彥於警詢時之陳述（108他1874卷二第214-217頁） ⒉告訴人劉秀彥之中華郵政及台灣銀行帳戶存摺封面及內頁影本（108他1874卷二第222-223頁） ⒊載有「劉秀彥」等字樣之手寫紙條（108他1874卷二第207-209頁） ⒋偽造之「台北地檢署監管科收據」（108他1874卷二第218頁） ⒌內政部警政署反詐騙案件紀錄表（108他1874卷二第211頁） ⒍高雄市政府警察局鼓山分局內惟派出所陳報單、受理刑事案件報案三聯單、受理各類案件紀錄表（108他1874卷二第212、219-221頁） ⒎刑事警察局偵辦詐欺案證據資料照片（108他1874卷二第81-84頁） 官書豪、 鍾毅錦、 賴自偉、 曾昭硯、 唐光明、 伍念慈、 周進財、 蔡佩昀、 蘇冠中、 唐嘉斌、 袁倫榆、 其他詐欺集團成員。 13 陳香樺 ⑴600,000元 2,350,000元 108年7月23日 9時許起至同 年月29日16時 許止 面交予姓名年籍 不詳之詐欺集團 成員 108年7月29日16時許/ 新北市淡水區中正東路二段25巷口 ⒈告訴人陳香樺於警詢時之陳述（108偵30026卷二第49-53頁） ⒉告訴人陳香樺提出之台北富邦銀行匯款委託書（108偵30026卷二第55頁） ⒊告訴人陳香樺提出之台北市政府警察局中山分局長安東路派出所陳報單、金融聯防機制通報單、受理各類案件紀錄表、受理刑事案件報案三聯單、受理詐騙帳戶通報警示簡便格式表（108他1874卷二第250、255-257、259頁） ⒋刑事警察局偵辦詐欺案證據資料照片（108偵30026卷二第57-60頁） ⒌台北市政府警察局中山分局長安東路派出所刑案照片黏貼表（108偵30026卷二第262-265頁） 官書豪、 鍾毅錦、 賴自偉、 曾昭硯、 唐光明、 伍念慈、 周進財、 蔡佩昀、 蘇冠中、 唐嘉斌、 袁倫榆、 其他詐欺集團成員。   ⑵850,000元  108年7月30日 14時許 面交予姓名年籍 不詳之詐欺集團 成員 108年7月30日16時 許/ 新北市淡水區中正東路二段25巷口     ⑶900,000元  108年8月2日 上午某時起至 同年月6日13 時許止 匯款至中華郵政 帳號0000000000 0000號帳戶（戶 名：郭宜津） 108年8月6日13時許/ 台北富邦銀行城東分行   

附表三
（即原判決附表一編號13，原審諭知無罪部分）
被害人 受騙款項(新臺幣)  受騙時間 交付款項方式 交付款項（匯款）時間與地點 楊曼雯 430,000元   108年8月14日10時起至同年月16日12時止 匯款至中華郵政南和郵局帳號00000000000000號帳戶 108年8月16日12時許，新北市中和區凱基銀行中和分行 
            
附表四
編號 扣案物名稱 數量 掃瞄列印照片所在處所 臺北市政府警察局中山分局109年度保字第134號扣押物品清單編號 原審109年刑管字92號扣押物品清單之編號 1 詐騙講稿筆記本 1本 原審原訴卷四第9-20頁 1 1 2 詐騙講稿筆記本 1本 原審原訴卷四第21-60頁 1 1 3 詐騙講稿筆記本 1本 原審原訴卷四第61-106頁 1 1 4 詐騙講稿筆記本 1本 原審原訴卷四第117-220頁 1 1 5 詐騙講稿筆記本 1本 原審原訴卷四第221-274頁 1 1 6 詐騙講稿筆記本 1本 原審原訴卷四第275-302頁 1 1 7 詐騙講稿筆記本 1本 原審原訴卷四第303-332頁 1 1 8 詐騙講稿筆記本 1本 原審原訴卷四第379-400頁 1 1 9 被害人名單（筆記本） 1本 原審原訴卷五第9-74頁 2 2 10 被害人名單（筆 記本） 1本 原審原訴卷五第75-86頁 2 2 11 被害人名單（筆 記本） 1本 原審原訴卷五第87-90頁 2 2 12 被害人名單（筆 記本） 1本 原審原訴卷五第91-98頁 2 2 13 被害人名單紙張 1件 原審原訴卷五第99-132頁 3 3 14 薪資帳戶收支表 1件 原審原訴卷五第133-160頁 4 4 15 隨身碟（白） 1個 原審原訴卷六第65頁 5 5 16 隨身碟（黑） 1個 原審原訴卷六第66頁 5 5 17 隨身碟（綠） 1個 原審原訴卷六第67頁 5 5 18 隨身碟（HD-01黑） 1個 原審原訴卷六第68頁 5 5 19 電子產品- 筆記型電腦 1台 原審原訴卷六第56頁 6 6 20 電子產品- 筆記型電腦 1台 原審原訴卷六第57頁 6 6 21 電子產品- 筆記型電腦 1台 原審原訴卷六第58頁 6 6 22 電子產品- 筆記型電腦 1台 本院原訴卷六第59頁 6 6 23 電子產品- 筆記型電腦 1台 原審原訴卷六第60頁 6 6 24 電子產品- 筆記型電腦 1台 原審原訴卷六第61頁 6 6 25 電子產品- 筆記型電腦 1台 原審原訴卷六第62頁 6 6 26 電子產品- 筆記型電腦 1台 本院原訴卷六第63頁 6 6 27 電子產品- 筆記型電腦 1台 原審原訴卷六第64頁 6 6 28 電子產品-WIFI分享器 1台 原審原訴卷六第69頁 7 7 29 電子產品-WIFI分享器 1台 原審原訴卷六第70頁 7 7 30 電子產品-WIFI分享器 1台 原審原訴卷六第71頁 7 7 31 電子產品-WIFI分享器 1台 原審原訴卷六第72頁 7 7 32 電子產品-WIFI分享器 1台 原審原訴卷六第73頁 7 7 33 電子產品-WIFI分享器 1台 本院原訴卷六第74頁 7 7 34 電子產品-WIFI分享器 1台 原審原訴卷六第75頁 7 7 35 電子產品-WIFI分享器 1台 原審原訴卷六第76頁 7 7 36 電子產品-WIFI分享器 1台 原審原訴卷六第77頁 7 7 37 電子產品-WIFI分享器 1台 原審原訴卷六第78頁 7 7 38 電子產品-WIFI分享器 1台 原審原訴卷六第79頁 7 7 39 電子產品-WIFI分享器 1台 原審原訴卷六第80頁 7 7 40 電子產品-WIFI分享器 1台 原審原訴卷六第81頁 7 7 41 電子產品-WIFI分享器 1台 原審原訴卷六第82頁 7 7 42 電子產品-WIFI分享器 1台 原審原訴卷六第83頁 7 7 43 電子產品-WIFI分享器 1台 原審原訴卷六第84頁 7 7 44 電子產品-語音閘道器 1台 原審原訴卷六第85頁 8 8 45 電子產品-語音閘道器 1台 原審原訴卷六第86頁 8 8 46 電子產品-語音閘道器 1台 原審原訴卷六第87頁 8 8 47 電子產品-語音閘道器 1台 原審原訴卷六第88頁 8 8 48 電子產品-語音閘道器 1台 原審原訴卷六第89頁 8 8 49 電子產品-語音閘道器 1台 原審原訴卷六第90頁 8 8 50 電子產品-語音閘道器 1台 原審原訴卷六第91頁 8 8 51 電子產品-語音閘道器 1台 原審原訴卷六第92頁 8 8 52 電子產品-語音閘道器 1台 原審原訴卷六第93頁 8 8 53 電子產品-語音閘道器 1台 原審原訴卷六第94頁 8 8 54 電子產品-語音閘道器 1台 原審原訴卷六第95頁 8 8 55 電子產品-語音閘道器 1台 原審原訴卷六第96頁 8 8 56 電子產品-語音閘道器 1台 原審原訴卷六第97頁 8 8 57 電子產品-語音閘道器 1台 原審原訴卷六第98頁 8 8 58 電子產品-語音閘道器 1台 原審原訴卷六第99頁 8 8 59 電子產品-語音閘道器 1台 原審原訴卷六第100 頁 8 8 60 電子產品-語音閘道器 1台 原審原訴卷六第101頁 8 8 61 電子產品-語音閘道器 1台 原審原訴卷六第102頁 8 8 62 電子產品-語音閘道器 1台 原審原訴卷六第103頁 8 8 63 電子產品-語音閘道器 1台 原審原訴卷六第104頁 8 8 64 電子產品-語音閘道器 1台 原審原訴卷六第105頁 8 8 65 電子產品-語音閘道器 1台 原審原訴卷六第106頁 8 8 66 電子產品-語音閘道器 1台 原審原訴卷六第107頁 8 8 67 電子產品-手機（三星、金、無卡、IMEI:000000000000000 ） 1支 原審原訴卷六第9頁 9 9 68 電子產品- 手機（IPHONE 5S 、銀、無卡、鏡面破裂、IMEI：000000000000000) 1支 原審原訴卷六第10頁 10 10 69 電子產品-手機（IPHONE 6、金、IMEI：000000000000000) 1支 原審原訴卷六第13頁 13 13 70 電子產品-手機（三星、金、含SIM 卡2 張） 1支 原審原訴卷六第17頁 17 17 71 電子產品-手機（IPHONE 5S 、太空灰、IMEI：000000000000000） 1支 原審原訴卷六第22頁 22 22 72 電子產品-手機（IPHONE 6、銀、IMEI：000000000000000) 1支 原審原訴卷六第23頁 23 23 73 電子產品- 手機（IPHONE 6、金、IMEI：000000000000000 ） 1支 原審原訴卷六第24頁 24 24 74 電子產品-手機（IPHONE 5S 、金、背殼破損、IMEI：000000000000000） 1支 原審原訴卷六第26頁 26 26 75 電子產品-手機（IPHONE 6SPLUS、金） 1支 原審原訴卷六第27頁 27 27 76 電子產品-手機（IPHONE 6、太空灰、IMEI：000000000000000） 1 原審原訴卷六第28頁 28 28 77 電子產品-手機（IPHONE 6、金色、IMEI：000000000000000） 1支 原審原訴卷六第29頁 29 29 78 電子產品-手機（三星、銀） 1支 原審原訴卷六第30頁 30 30 78-1 電子產品-手機（三星、金） 1支 原審原訴卷六第31 頁 31 31 79 電子產品-手機（三星、金、系統商〈芬〉） 1支 原審原訴卷六第32頁 32 32 80 電子產品-手機（三星、金、一線傳個資） 1支 原審原訴卷六第33頁 33 33 81 電子產品-手機（三星、黑） 1支 原審原訴卷六第34頁 34 34 82 電子產品-手機（三星、金、一線傳個資〈AK〉） 1支 原審原訴卷六第35頁 35 35 83 電子產品-手機（三星、金） 1支 原審原訴卷六第36頁 36 36 84 電子產品-手機（三星、金、含SIM卡1張） 1支 原審原訴卷六第37頁 37 37 85 電子產品-手機（三星、金、含SIM卡1 張） 1支 原審原訴卷六第38頁 38 38 86 電子產品-手機（小米、太空灰） 1支 原審原訴卷六 第39頁 39 39 87 電子產品-手機（小米、金） 1支 原審原訴卷六第40頁 40 40 88 電子產品-手機（小米、金、大螢幕、鏡面破裂） 1支 原審原訴卷六第41頁 41 41 89 電子產品-手機（華為、黑） 1支 原審原訴卷六第42頁 42 42 90 電子產品-手機（華為、黑） 1支 原審原訴卷六第43頁 43 43 91 電子產品-手機（華為、金、A組手機） 1支 原審原訴卷六第44頁 44 44 92 電子產品-手機（HAPPY PHONE3G、黑） 1支 本院原訴卷六第45頁 45 45 93 電子產品-手機（HAPPY PHONE3G、黑） 1支 原審原訴卷六第46頁 46 46 94 電子產品-手機（LG、白） 1支 原審原訴卷六第47頁 47 47 95 電子產品-手機（TRUE、黑） 1支 原審原訴卷六第48頁 48 48 96 電子產品-手機（NOKIA、黑） 1支 原審原訴卷六第49頁 49 49 97 電子產品- 手機（NOKIA、紅、無背蓋） 1支 原審原訴卷六第50頁 50 50 98 電子產品-手機（NOKIA、黑） 1支 原審原訴卷六第51頁 51 51 99 電子產品-手機（NOKIA、黑） 1支 原審原訴卷六第52頁 52 52 100 電子產品-手機（NOKIA、黑） 1支 原審原訴卷六第53頁 53 53 

附表五
編號 偽造之公文書 數量 偽造之印文 犯罪事實 1 金融監督管理委員會公證比對控管結案單 1紙 蓋有「臺灣臺北地方法院檢察署印」之公印文、「檢察署王正皓」、「（公證專員簽章）楊威仔」之印文 附表二編號2 2 臺灣台北地方法院地檢署傳票 3紙 蓋有「臺灣臺北地方法院檢察署印」之公印文、「檢察官王正皓」、「書記官李珮芳」之印文 附表二編號6、8、9 3 臺灣臺北地方法院地檢署強制性資產凍結執行書 4紙 蓋有「臺灣臺北地方法院檢察署印」之公印文、「檢察官王正皓」、「書記官李珮芳」之印文 附表二編號4、6、8、9 4 台北地檢署監管科收據 11紙 蓋有「臺灣臺北地方法院檢察署印」之公印文、「檢察官王正皓」之印文 附表二編號2、3、6、7、10、12 5 台北地方檢察署結案證明書 1紙 蓋有「臺灣臺北地方法院檢察署印」之公印文、「檢察官王正皓」之印文 附表二編號10